【裁判字號】    98,交聲,1318
【裁判日期】    981109
【裁判案由】    聲明異議
【裁判全文】
臺灣臺南地方法院交通事件裁定        98年度交聲字第1318號
移送機關    交通部公路總局嘉義區監理所臺南監理站
異議人即
受處分人    甲○○
                    2號
上列異議人即受處分人因違反道路交通管理處罰條例案件，對於
交通部公路總局嘉義區監理所臺南監理站98年10月7 日所為之處
分（原處分案號：嘉監南字第裁74-M00000000號），聲明異議，
本院裁定如下：
    主  文
異議駁回。
    理  由
一、原處分意旨略以：異議人即受處分人甲○○（下稱異議人）
    於民國98年10月3 日3 時許，僅領有機器腳踏車執照，卻駕
    駛車牌號碼3800-JG 號自用小客車，於行經臺南縣仁德鄉○
    ○○路174 號前時經警攔停，並以「駕照吊銷仍駕駛車輛」
    為由製單舉發，嗣經移送機關即交通部公路總局嘉義區監理
    所臺南監理站查明異議人於違規當時，仍持有機器腳踏車之
    駕駛執照，故更正援引法條，依道路交通管理處罰條例第21
    條第1 項第2 款之規定，裁處異議人罰鍰新臺幣（以下同）
    6,000 元等語。
二、本件聲明異議意旨略以：異議人於本次違規時才知道其所考
    領之普通小型車駕駛執照遭監理機關逕行註銷；異議人於本
    次違規前從未收到任何吊扣普通小型車駕駛執照之裁決書，
    該裁決書並未合法送達，為此聲明異議，請求撤銷原處分云
    云。
三、按汽車駕駛人，領有機器腳踏車駕駛執照，駕駛小型車者，
    處新臺幣6,000 元以上12,000元以下罰鍰，並當場禁止其駕
    駛，道路交通管理處罰條例第21條第1 項第2 款定有明文。
    次按行政程序法第68條第1 項、第74條第1 項、第2 項規定
    ：送達由行政機關自行或交由郵政機關送達；送達不能依前
    2 條規定為之者，得將文書寄存送達地之地方自治或警察機
    關，並作送達通知書兩份，一份黏貼於應受送達人住居所、
    事務所、營業所或其就業處所門首，另一份交由鄰居轉交或
    置於該送達處所信箱或其他適當位置，以為送達；前項情形
    ，由郵政機關為送達者，得將文書寄存於送達地之郵政機關
    。至於受送達人實際於何時受領該送達文書，均與合法送達
    之效力不生影響。
四、經查：
(一)異議人於上揭時、地駕駛車牌號碼3800-JG 號自用小客車，
    因領有機器腳踏車執照駕駛普通小型車，遭臺南縣警察局歸
    仁分局歸仁派出所警員當場攔停製單舉發等情，有臺南縣警
    察局98年10月3 日南縣警交字第M00000000 號舉發違反道路
    交通管理事件通知單及駕照基本資料各1 份附卷可稽。
(二)異議人雖辯稱：不知普通小型車之駕駛執照已被吊銷云云。
    然交通部公路總局嘉義區監理所臺南監理站於97年7月7日以
    嘉監南字第裁00-000000000號違反道路交通管理事件裁決書
    ，認異議人在六個月內，駕照違規記點共達六點以上，依道
    路交通管理處罰條例第63條第3 項之規定裁處吊扣駕駛執照
    1 個月，並應接受道路交通安全講習，限於97年8 月6 日前
    繳送，並依同條例第65第1 項第2 款之規定，於主文第2 項
    為駕駛執照逾期不繳送之教示記載：「（一）自97年8 月7
    日起易處吊扣駕駛執照2 個月。（二）97年8 月21日前未繳
    送駕駛執照者，自97年8 月22日起易處吊銷，並逕行註銷駕
    駛執照。（三）駕駛執照吊（註）銷後，自97年8 月22日起
    一年內不得重新考領駕駛執照」，此有該裁決書（以下稱前
    次裁決書）乙紙在卷可按。
(三)其次，前次裁決書係由交通部公路總局嘉義區監理所臺南監
    理站於97年7 月7 日依郵政送達程序委由郵政機關以掛號送
    達，郵寄地址為「臺南縣仁德鄉○○路305 巷13弄92號」，
    然因不獲會晤異議人，亦無法付與有辨別事理能力之同居人
    、受僱人或應送達處所之接收郵件人員，遂於97年7月10日
    將該裁決書寄存於應受送達地之郵政機關即仁德郵局，並作
    送達通知書2 份，1 份黏貼於異議人上址門首，另1 份置於
    該送達處所信箱或其他適當位置，以為送達等情，此有臺南
    監理站送達證書乙紙附卷可佐。另參諸異議人於92年3 月31
    日迄今，確係設籍於「臺南縣仁德鄉○○路305 巷13弄92號
    」，與上揭送達證書上所登載之異議人住址相符，此觀卷附
    異議人個人基本資料查詢結果即明，可知上開地址確為異議
    人之住所地無疑，堪認前次裁決書業已合法送達於異議人，
    縱異議人事後因故未向郵政機關領取裁決書，亦不影響前次
    裁決書已合法送達之效力。因之，異議人於收受前次裁決書
    後，未遵期繳納罰鍰，亦未聲明異議，最後遭移送機關為吊
    銷駕駛執照之處分，於法並無違誤。
五、綜上所述，異議人於收受前次裁決書後，因未遵期繳納罰鍰
    ，最後遭移送機關為吊銷駕駛執照之處分，於法並無違誤，
    已如前述，則其於自用一般小客車駕駛執照於97年8 月22日
    經註銷後，復於98年10月3 日駕駛自用一般小客車上路，其
    有領有機器腳踏車執照駕駛小型車之違規事實，自堪認定。
    則移送機關據以援引道路交通管理處罰條例第21條第1 項第
    2 款及違反道路交通管理事件統一裁罰標準表之規定，裁處
    異議人罰鍰6,000 元，核無違誤或不當，因此，本件異議為
    無理由，應予駁回。
七、據上論斷，應依道路交通管理處罰條例第87條第2 項、道路
    交通案件處理辦法第19條，裁定如主文。
中    華    民    國    98    年    11    月    9     日
                     交通法庭   法  官  鄭燕璘
以上正本證明與原本無異。
如不服本裁定，應於送達後5日內，向本院提出抗告狀。（應附
繕本）
                                書記官  蔡明峰
中    華    民    國    98    年    11    月    9     日


司法院資訊處製作；財團法人民間司法改革基金會備份。
